# 请教陈版及各位大神—关于企业经营租赁的收款及确认收入的会计处理

提问人：事务所小青年 时间：2018-03-13 13:35:25
背景：A公司从事不动产经营租赁业务，A公司的会计处理分为以下三步：（以 2017 年 12 月为例） 第一步： 2017 年 12 月 5 日，A公司向租户发送 2018 年 1 月的租金对账单，同时做账： 借：应收账款 105 万 贷：预收账款 100 万 应交税费-应交增值税（销项税额） 5 万 第二步： 2017 年 12 月 25 日，A公司收到租户支付的 2018 年 1 月租金，同时做账： 借：银行存款 105 万 贷：应收账款 105 万 第三步： 2018 年 1 月份，确认该租户的 1 月份租金收入，同时做账： 借：预收账款100 万 贷：营业收入 100 万
问题： 1 、站在 2017 年 12 月 31 日，A公司账面对于B租户的预收账款为 100 万，即预收账款反映的是不含税金额 企业的这种做账方式系将“预收账款”作为一个中转过度科目，期末并未反映预收账款的含税金额 请问陈版，这样的会计处理是否合理？期末审计是否可以认定预收账款的金额是正确的，因为企业再 2017 年 12 月已经申报纳税，税金已经挂在应交税费-应交增值税（销项税额） ，只是到下月缴纳而已。
2 、企业的会计处理改成以下方式是不是更加合理？（改成两步） 第一步： 2017 年 12 月 5 日，A公司向租户发送 2018 年 1 月的租金对账单，不做账； 第二步： 2017 年 12 月 25 日，A公司收到租户支付的 2018 年 1 月租金，同时做账： 借：银行存款 105 万贷：预收账款 105 万 第三步： 2018 年 1 月份，确认该租户的 1 月份租金收入，同时做账： 借：预收账款 105 万贷：营业收入 100 万 应交税费-应交增值税（销项税额） 5 万
3 、由于企业的的租赁合同涉及免租期及变更合同条款的情形，以上说的确认收入都是按照权责发生制确认的，如果按照直线法分摊调整收入，势必影响营业收入、应收账款及预收账款的金额。 （ 1 ）请教陈版，审计实务中，是否可以按照企业账面的应收、预收、营业收入金额函证（即直线法分摊前的数据）？ （ 2 ）如果按照直线法分摊后的数据函证，由于这个数据只是站在当期的审计时点是正确的，如果下一期合同条款发生变更，客户对账，核对函证十分困难，请问陈版，一般在实务中遇到这么的情况如何操作？@chenyiwei

回答人：chenyiwei
A公司第一步的账务处理并不需要，如果确实提前开票，则按提前开票对应的税额确认一项资产即可。你建议的账务处理方法基本合理。 关于审计函证，建议直接函证合同条款约定的数据，如合同约定每月需支付的租金等，会计上经过加工处理后的月租金收入数据并不是被函证方所掌握的，不建议函证该数据。

提问人：事务所小青年 时间：2018-03-16 16:48:22
对于问题 3 ： 问题 1 ：请教陈版，审计按照直线法调整本期租金收入，同时需要调整应收¥预收，及应交税费-应交增值税（销项税额）， 此时，补提或者冲销的增值税销项税额是否需要在次年 1 月缴纳，相应的附加税及损益类科目（税金及附加）是否需要同时调整，税务上该如果处理呢？@chenyiwei 问题 2 ：审计按照直线法调整本期租金收入，可否应收、预收直接按照不含税金额调整，相应的应交税费及税金及附加科目不做调整？@chenyiwei

回答人：chenyiwei
1 、是否需缴纳及何时缴纳根据税法规定确定，如果暂时无需缴纳，则计入待转销项税额。具体纳税义务时间请咨询税务专业人士。
2 、如果调整的应收/预收尚未到结算时间也未到纳税义务发生时间，则可以按不含税金额调整